【裁判字號】    89,上易,323
【裁判日期】    891229
【裁判案由】    賭博
【裁判全文】
臺灣高等法院花蓮分院刑事判決            八十九年度上易字第三二三號
    上  訴  人  臺灣臺東地方法院檢察署檢察官
    被      告  丁○○
    被      告  甲○○
    被      告  丙○○
    被      告  乙○○
右列上訴人因被告等賭博案件，不服臺灣臺東地方法院八十九年度易字第三六三號中
華民國八十九年十月十二日第一審判決( 起訴案號：臺灣臺東地方法院檢察署八十九
年度偵字第三七九、五三七號 )，提起上訴，本院判決如左：
    主  文
原判決撤銷。
丁○○、乙○○意圖營利，供給賭博場所，各處有期徒刑月，如易科罰金，均以
佰元折算壹日。
甲○○、丙○○以賭博為常業，甲○○處有期徒刑肆月，丙○○處有期徒刑陸月，如
易科罰金均以佰元折算壹日。扣案之金象王賭博機具肆台（包括ＩＣ板四塊），新
台幣柒仟貳佰伍拾元均沒收。
    事  實
丁○○意圖營利，以每月新台幣（下同）一千元之租金，自民國（下同）八十九年一
月二十三日起，將其所經營在臺東縣成功鎮○○路二十五號二樓之公眾得出入場所「
吸引力泡沫茶坊」提供丙○○（有賭博前科二次判罰金七千元及一萬元確定，並已執
行完畢）、甲○○擺設電動賭博機具「金象王」各乙臺，與不特定之人賭博財物，賭
博方法為投入十元硬幣，如押中則可繼續把玩，否則歸機具所有。丙○○、甲○○並
以之為常業，嗣於同年二月九日下午三時三十分許，在上開「吸引力泡沬茶坊」為警
臨檢查獲，並扣得ＩＣ板二塊及二臺機具內賭資共計五千九百九十元。
乙○○意圖營利，以每月一千元之租金，自八十九年二月四日起，將其所經營在臺東
縣成功鎮○○路一二三號之公眾得出入場所「珍妃茶坊」提供丙○○擺設電動賭博機
具「金象王」二臺，與不特定之人賭博財物，並以之為常業，賭博方法如前述。嗣於
同年三月一日下午二時三十分許，在上開「珍妃茶坊」為警臨檢查獲，並扣得ＩＣ板
二塊及二臺機具內賭資共計一千二百六十元。
案經臺東縣警察局成功分局報請臺灣臺東地方法院檢察署檢察官偵查起訴。
    理  由
一訊之被告丁○○、丙○○、甲○○及乙○○對於前揭事實均坦承不諱，且其供詞互
  核相符，並有扣案之ＩＣ板共計四塊及賭資共計七千二百五十元足資佐證，被告等
  之自白核與事實相符，自堪採信。
二被告等雖均堅決否認有賭博犯行，均辯稱：「該等擺設之機具係供客人娛樂，客人
  並無依押中倍數兌換金錢或禮品，僅得玩完為止」等語。惟查刑法第二百六十六條
  第一項所謂「財物」，原不以金錢或物質為限，凡有經濟上價值者，均可謂為「財
  物」，本件扣押之電動機具之賭法為投入十元硬幣，如押中，則可繼續把玩，否則
  歸機具所有，其情形有似「開分券」之可重新折算分數供賭客循環投注押賭，故賭
  客實際上可無限制兌換財物，而無價值之限制，自屬賭博行為（最高法院八十五年
  度台非字第一一七號判決參照），而被查獲之金象王電玩機具為小瑪琍變異體，係
  屬賭博性電動玩具，已據移送書記載甚明，且警察人員於查獲時，分別在該機具查
  扣三千七百五十元、二千二百四十元、一百八十元、一千八十元，共計七千二百五
  十元，有搜索扣押證明筆錄在卷可稽，亦經各該被告等供明在卷，由上所述，該等
  機具自非供客人暫時娛樂之用，而被告丁○○、乙○○將公眾得出入之營業場所供
  被告丙○○、甲○○等擺設賭博性電動玩具，收取每月租金一千元，自有營利之意
  圖。被告等所辯自係諉卸刑責之詞，不足採信。
三核被告丁○○、乙○○所為均係犯刑法第二百六十八條之意圖營利供給賭博場所罪
  ，被告丙○○、甲○○所為係犯刑法第三百六十七條之常業賭博罪，公訴人雖認被
  告丙○○、甲○○係犯同法第二百六十六條第一項前段之公共場所賭博罪。惟查被
  告等將賭博性機具擺設於公眾得出入之營業場所，與不特定之多數人對賭，期間長
  久，自係以賭博為常業。而查刑法上所謂「常業」，指反覆以同種類行為為目的之
  社會活動之職業性犯罪而言，至於犯罪所得之多寡，是否恃此犯罪為唯一之謀生職
  業，則非所問，縱令兼有其他職業，仍無礙於該常業犯之成立。（最高法院八十五
  年度台上字第五一０號判決意旨參照）。本件被告丙○○、甲○○，分別在被告丁○○、乙○○之營業場所擺設賭博性電動玩具，與不特定之多數人對賭，期間長久
  ，自係反覆以同種類之賭博行為為目的之社會活動之職業性犯罪，揆之上開判決意
  旨，被告丙○○、甲○○所為自係犯刑法第二百六十七條之常業賭博罪，起訴法條
  ，應予變更。原審未詳加審究，遽以該等機具非供賭博而係供人娛樂，諭知被告等
  無罪之判決，自有可議。檢察官上訴意旨執此指摘原判決不當，為有理由，自應將
  原判決撤銷改判，爰審酌被告等行為後均否認犯行，態度不佳，丙○○有二次賭博
  前科及所擺設之機台數量，所得不多等一切情狀，分別量處被告丁○○、乙○○各
  有期徒刑三月，丙○○有期徒刑六月，甲○○有期徒刑四月，並同時諭知易科罰金
  之折算標準，以示懲儆。扣案之金象王賭博機具四台（ＩＣ板四塊，包括在內），
  係當場賭博之器具，機具內之財物共計七千二百五十元，依法應予沒收，併宣告之
  。
據上論斷：應依刑事訴訟法第三百六十九條第一項前段、第三百六十四條、第三百條
、第二百九十九條第一項前段，刑法第二百六十八條、第二百六十七條、第四十一條
、第二百六十六條第二項，罰金罰鍰提高標準條例第一條前段、第二條前段，判決如
主文。
本案經檢察官翟光軍到庭執行職務。
中      華      民      國      八十九      年    十二    月   二十九   日
                                    審判長法官  吳  鴻  章
                                          法官  黃  永  祥
                                          法官  莊  謙  崇
右正本證明與原本無異。
本件不得上訴。
                                        書記官  劉  夢  蕾
中      華      民      國      八十九      年    十二    月    三十    日


司法院資訊處製作；財團法人民間司法改革基金會備份。
